臺灣臺北地方法院普通庭裁定　　　　　100年度秩抗字第3號
抗　告　人
即被移送人　王芳
上列抗告人即被移送人因違反社會秩序維護法案件，不服本院臺
北簡易庭於中華民國100年2月24日所為裁定（100年度北秩字第
52 號；移送機關：臺北市政府警察局中山分局100年2月15日北
市警中分刑字第10030456400號），提起抗告，本院普通庭裁定
如下：
    主  文
抗告駁回。
    理  由
一、按有左列各款行為之一者，處3 日以下拘留或新台幣3 萬元
    以下罰鍰：一、意圖得利與人姦宿者。二、在公共場所或公
    眾得出入之場所，意圖賣淫或媒合賣淫而拉客者，社會秩序
    維護法第80條第1 項定有明文。
二、原裁定意旨略以：抗告人即被移送人王芳於民國100年2月11
    日下午7時10分，在台北市中山區○○○路70巷13號2樓，意
    圖得利與男子梁傑銘姦，代價新臺幣1,500元裁處抗告人罰
    鍰2,500元。
三、抗告意旨略以：證人梁傑銘於警詢時不利於抗告人之證述，
    為審判外之陳述，其警詢之供述並無證據能力；又當日證人
    梁傑銘以半強迫之方式拖下抗告人之內褲，要求抗告人與他
    發生性行為，抗告人雖未予大聲斥責，但抗告人極力閃躲，
    不讓梁傑銘之陰莖有接觸抗告人下體之機會，嗣梁傑銘與抗
    告人拉扯閃躲之際，即突然有警察闖入，抗告人從未向梁傑
    銘以1500元之代價發生性行為云云。
四、按法院受理違反社會秩序維護法案件，除該法有規定者外，
    準用刑事訴訟法之規定，社會秩序維護法第92條定有明文；
    次按被告以外之人於審判外之言詞或書面陳述，除法律有規
    定者外，不得作為證據，刑事訴訟法第159條第1項訂有明文
    。證人梁傑銘於接受警員詢問時所為之陳述，為被告以外之
    人於審判外之言詞陳述，依刑事訴訟法第159條第1項之規定
    ，前述陳述原則上不具證據能力；惟梁傑銘於本院100年4月
    29日訊問時，已基於證人地位、經合法具結並在賦予抗告人
    對質詰問機會之情形下為證述，其證述之內容，與其在警詢
    中之陳述大致相符，則其於審判外之上開陳述，即因其在本
    件訊問時到庭作證，而取得證據能力。
五、經查：
  (一)證人梁傑銘查獲當日於警詢時證稱：當時我有將我的性器官
    插入王芳的性器官內，但插幾下後便遭警方查獲了，尚未射
    精，當時有戴保險套，保險套是我的，這是我第二次消費，
    上一次是2月4日，有從事半套性交易，我今天從事按摩兩小
    時1000元，另外給王芳1500元從事性交易，因為正在進行時
    ，便遭警方查獲，所以尚未付款等語（見本院社會秩序維護
    法卷第18頁）；於本院訊問時證稱：我的陰莖進入王芳的陰
    道裡面，有插入幾下，大概5分鐘後警察就來了，那邊是拉
    門的包廂，如果王芳要反抗的話，她不會叫嗎？王芳並無反
    抗，我也沒有強迫王芳與我發生性行為，拿出保險套來到打
    開套上去，至少要一分鐘以上，王芳是否可以跑掉，我也沒
    有以繩子綁她，我並沒有強迫他，而且最後警察也是在王芳
    那邊找到保險套的等語（見本院卷100年4月29日訊問筆錄）
    ，佐以抗告人於警詢時供稱：因為我替客人梁傑銘按摩時，
    我問梁傑銘有無女朋友，梁傑銘說我是他的女朋友，口口聲
    聲叫我老婆，因為我看梁傑銘比我年輕，而且我也是單身，
    所以我也喜歡上他，梁傑銘拖我的褲子要做愛，我跟他說公
    司欸不可以做這樣的事實，梁傑銘說就這一次，下次約到外
    面，我於是就同意與梁傑銘做愛，我們只是撫摸對方的性器
    官，警察就進來了等語等語（見前揭社會秩序維護法卷第9
    頁），足徵抗告人確有於100年2月11日下午7時10分，在上
    址與成年男子即證人梁銘傑姦等情。抗告人辯稱當日係被證
    人強迫的性行為云云，所辯洵屬臨訟避重就輕、卸責之詞自
    不足採信。
  (二)證人梁傑銘雖於本院訊問時證稱：當天我與王芳議價連同按
    摩是3500元等語（見本院卷100年4月29日訊問筆錄），惟於
    警詢時證稱：按摩兩小時1000元，另外給王芳1500元從事性
    交易等語（見前揭社會秩序維護法卷第18頁），其於本院訊
    問時證述性交易之代價與其警詢之證述前後矛盾，衡諸警詢
    時距離案發時間較近，本院訊問時距離案發時間較遠，人對
    於細節之記憶難免因時間經過而淡忘，是參酌其供述之任意
    、接受詢問之原因等外部附隨之客觀情狀，當認其記憶理當
    較為深刻之上開警詢陳述內容具為可採。顯見抗告人確有於
    100 年2月11日下午7時10分，在上址以1500元之代價與成年
    男子即證人梁銘傑姦之事實。
六、從而，原審參酌證人梁傑銘警詢之證述等證據，依社會秩序
    維護法第45條第1項之規定，裁處抗告人罰鍰2500元，經核
    其認事用法並無不合，量處亦稱允適。抗告人以上開理由，
    請求撤銷原裁定，應駁回其抗告。
據上論斷，應依社會秩序維護法第58條、第92條，刑事訴訟法第
412 條，裁定如主文。
中    華    民    國   100    年    6     月    10    日
                  刑事第七庭    審判長法  官  林庚棟
                                      法  官  林勇如
                                      法  官  章曉文
上正本證明與原本無異。
本裁定不得抗告。
                                      書記官  林義盛
中    華    民    國   100    年    6     月    10    日